【裁判字號】    95,訴,1865
【裁判日期】    950919
【裁判案由】    給付報酬
【裁判全文】
臺灣板橋地方法院民事裁定              95年度訴字第1865號
原      告  昇旭雷射科技股份有限公司
法定代理人  甲○○
訴訟代理人  彭上華律師
被      告  地泰企業有限公司
法定代理人  乙○○
原告與被告間給付報酬事件，本院裁定如下：
    主  文
原告應於本裁定送達後十日內，提出記載完全之準備書狀於本院
，並以繕本或影本直接通知他造。
    理  由
一、按審判長如認言詞辯論之準備尚未充足，得定期間命當事人
    依第265條至第267條之規定，提出記載完全
    之準備書狀或答辯狀，並得命其就特定事項詳為表明或聲明
    所用之證據，此觀之民事訴訟法第268條規定即明。
二、被告（原告）應於主文所定期限內，提出記載完全之書狀，
    並就下列事項詳為表明或聲明所用之證據：
  (一)原告主張被告自93年8 月起至94年6 月止陸續委請裕盛公司
    就投影機、筆記型電腦嘖漆、印刷、組立等承攬加工，積欠
    承攬報酬106 萬4,212 元未為給付，惟卻提出裕盛94年6 月
    至95年1 月合格數總表為證，則原告主張裕盛公司承攬加工
    之年份、月份與合格數總表並不相同，且上開合格數總表係
    原告（或裕盛）單方面製作，並不足以證明被告有積欠裕盛
    106 萬4,212 元之承攬加工款，原告自應依法聲明其上開主
    張所用之證據。
  (二)依原告所提出切結書（即原證二）之記載，裕盛公司聲請將
    變更為「笙耀科技股份有限公司」前之相關營業事宜，皆由
    原告承接。惟讓與全部或主要部分之營業，應有代表已發行
    股份總數2/3 上以上股東出席之股東會，以出席股東表決權
    過半數之同意行之，公司法第185 條第1 項第2 款定有明文
    可考，而原告未能提出裕盛公司營業已經股東會同意轉讓之
    證明文件，僅憑上開切結書尚難認系爭營業轉讓為有效。原
    告自應提出裕盛公司股東會同意之證明文件過院。
  (三)原告所提出之切結書（即原證二）並未有裕盛公司及法定代
    理人之簽章，且「立書人」欄卻蓋用原告公司大小章，上開
    切結書無從認定係裕盛公司簽訂。原告自應提出經裕盛公司
    印用大小章之切結書過院。
  (四)原告主張曾於94年9 月12日將債權讓與之旨通知被告，惟未
    提出被告收受債權讓與通知之證明文件，亦應依法補正。
三、按未於準備程序主張之事項，除有民事訴訟法第276 條第1
    項各款所列之情形者外，於準備程序後行言詞辯論程序時，
    不得主張，同法第276 條定有明文。上開(二)所示之事項，如
    原告未於準備程序時主張或聲明所用證據，如有因不可歸責
    於當事人之事由不能提出者外，則於言詞辯論時即不得復行
    主張，附此敘明。
四、依民事訴訟法第268條，裁定如主文。
中    華    民    國    95    年    9     月    19    日
                  民事第三庭    法  官  何君豪
正本係照原本作成
本件不得抗告
中    華    民    國    95    年    9     月    19    日
                                書記官  蕭興南


司法院資訊處製作；財團法人民間司法改革基金會備份。
